臺灣高等法院臺南分院刑事判決　　　　九十三年度上易字第二一號　Ａ
　　　上　訴　人
　　　即　被　告　乙　○　○
右上訴人因侵占等案件，不服臺灣臺南地方法院九十三年度易字第四一號中華民國九
十三年三月九日第一審判決（起訴案號：臺灣臺南地方法院檢察署九十二年度偵字第
一二一五六號），提起上訴，本院判決如左：
      主      文
上訴駁回。
      事      實
一、乙○○為丙○○○保險股份有限公司（下稱丙○○○公司）之轉介汽、機車保險
    業務員，負責提供客戶收費、送交保單等服務，為從事業務之人，自民國（下同
    ）九十一年十一月某日起至九十二年二月（檢察官聲請簡易判決處刑書誤載為九
    十一年二月）某日止，陸續向丙○○○公司保險客戶收取如附表所示共計新臺幣
    （下同）四十八萬四千八百三十八元（檢察官聲請簡易判決處刑書原記載金額為
    四十八萬六千五百九十五元，嗣經蒞庭檢察官於本院九十三年二月二十四日審判
    期日當庭更正如上）之保險費後，未將上開款項繳回丙○○○公司，竟基於意圖
    為自己不法所有之概括犯意，連續將其業務上所持有前揭款項，以變易持有為所
    有之意思悉數侵吞入己，挪用至其先前所開立之土地銀行新營分行支票存款帳戶
    供週轉使用或支付其生活費用。嗣因其所收取之部分保費彙整開立面額分別為八
    萬零六百七十二元及八萬六千二百五十元，付款銀行均為臺灣土地銀行新營分行
    之支票二紙交付丙○○○公司後，該二紙支票屆期均未獲兌現，其復未依約定將
    已收取之保費繳回丙○○○公司，經丙○○○公司當時任職之營業員王啟昇前往
    乙○○家中訪查，始悉上情。
二、案經丙○○○公司訴由臺灣台南地方法院檢察署檢察官偵查起訴。
      理      由
一、訊據上訴人即被告乙○○對上開事實，迭據其在偵、原審及本院審時坦承不諱（
    詳偵查卷第三一至三四頁、原審第二十三頁、第二十四頁、第  四十二頁至第四
    十五頁、本院九十三年五月二十日筆錄），核與告訴人丙○○○公司代理人甲○
    ○指訴情節相符（詳偵查卷第四十頁背面、四十一頁、原審二十三頁），並經證
    人即丙○○○公司前營業員王啟昇證述明確（詳偵查卷第三一至三三頁），復有
    保戶出具之保費已繳確認書五十七份、保費明細表、被告所簽發之支票暨退票理
    由單影本二紙及被告簽立之切結書二紙在卷可資佐證（附於偵查卷第四頁至二二
    頁、四三頁至九九頁），足徵被告之自白與事實相符，本件事證明確，被告犯行
    洵堪認定，應依法論科。
二、查被告為丙○○○公司之轉介汽、機車保險業務員，負責提供客戶收費、送交保
    單等服務，為從事業務之人，其對於業務上所持有之款項，侵占入己，核其所為
    ，係犯刑法第三百三十六條第二項之業務侵占罪。被告先後多次犯行，時間緊接
    ，觸犯構成要件相同之罪名，顯係基於概括犯意反覆為之，為連續犯，應依刑法
    第五十六條之規定以一罪論，並加重其刑。
三、原審審理結果，認被告所犯侵占罪證明確，適用刑法第五十六條、第三百三十六
    條第二項，罰金罰鍰提高標準條例第一條前段，並審酌被告之犯罪動機、目的、
    品性、手段、智識程度、犯罪後之態度及迄未與告訴人和解賠償損害等一切情狀
    ，量處有期徒刑捌月，認事用法俱無不合，量刑亦稱妥適，被告上訴意旨認原審
    量刑太重，指摘原判決不當，並無可取，為無理由，應予駁回。
四、據上論斷，應依刑事訴訟法第三百六十八條，判決如主文。
本案經檢察官林炎昇到庭執行職務。
中    華    民    國      九十三      年      六      月        三      日
                                  臺灣高等法院臺南分院刑事第五庭
                                      審判長法官  楊    明    章
                                            法官  沈    揚    仁
                                            法官  戴    勝    利
右正本證明與原本無異。
不得上訴。
                                      法院書記官  李    珍    鳳
中    華    民    國      九十三      年      六      月        四      日
附錄：本判決論罪科刑法條：
刑法第三百三十六條：對於公務上或因公益所持有之物，犯前條第一項之罪者，處一
                    年以上七年以下有期徒刑，得併科五千元以下罰金。
                    對於業務上所持有之物，犯前條第一項之罪者，處六月以上五
                    年以下有期徒刑，得併科三千元以下罰金。
                    前二項之未遂犯罰之。
